臺灣新竹地方法院刑事判決　　　　　　　100年度易字第242號
公　訴　人　臺灣新竹地方法院檢察署檢察官
被　　　告　孫錦華
上列被告因竊盜案件，經檢察官提起公訴（100年度偵緝字第389
、390、391、392號，100年度偵字第6557、6920、7672號），本
院依簡式審判程序判決如下：
    主  文
孫錦華犯如附表所示之罪，均累犯，各處刑如附表所示。應執行
有期徒刑年拾月，並應於刑之執行前，令入勞動場所強制工作
年。
    事  實
一、孫錦華前於民國95、96年間，因竊盜案件，經台灣台中地
    方法院以95年度易緝字第626號刑事判決判處有期徒刑1年4
    月確定；公共危險案件，經台灣台中地方法院以96年度交
    訴字第39號刑事判決判處有期徒刑7月確定；竊盜案件，
    經台灣雲林地方法院以96年度易字第44號刑事判決判處有期
    徒刑5月確定；偽造文書、竊盜等案件，經台灣台南地方
    法院以96年度訴字第594號刑事判決判處應執行有期徒刑1年
    4月確定，前開部分，並經台灣台中地方法院以96年
    度聲減字第3048號裁定分別減為有期徒刑8月、3月又15日、
    2月又15日確定，與部分，經台灣台南地方法院以97年度
    聲字第28號裁定應執行有期徒刑2年3月確定，於99年1月11
    日縮短刑期假釋出監，99年2月28日假釋期滿未經撤銷假釋
    執行完畢。
二、孫錦華仍不知悔改，因缺錢花用，竟意圖為自己不法之所有
    ，分別於附表編號1至3所示之時間、地點，以附表編號1至3
    所示之方法，竊取如附表編號1至3所示王世瑋、徐子、呂
    玓芸等3人所有如附表編號1至3所示之財物。嗣因孫錦華屢
    經合法傳喚、拘提均未到庭，而由台灣新竹地方法院檢察署
    檢察官發布通緝，始於99年8月26日下午1時30分許，在新竹
    市○○路○段、水田街口為警緝獲，經檢察官諭令限制住居
    並遵期報到後釋放在案。
三、詎孫錦華猶不知警惕，為籌措生活費用及母親住院之醫藥費
    ，竟意圖為自己不法之所有，分別於附表編號4至7所示之時
    間、地點，以附表編號4至7所示之方法，竊取如附表編號4
    至7所示高朱寶珠、蘇建元、麥鴻玉、蔡振坤等4人所有如附
    表編號4至7所示之財物。嗣於100年7月19日晚上9時20分許
    ，在新竹市○○路、大學路口為警緝獲，始得悉上情。
四、案經徐子、呂玓芸訴由新竹市警察局第一分局及新竹市警
    察局第二分局報請臺灣新竹地方法院檢察署檢察官偵查起訴
    。
    理  由
一、本件被告孫錦華所犯加重竊盜罪，均非死刑、無期徒刑、最
    輕本刑為三年以上有期徒刑之罪，或非高等法院管轄第一審
    之案件，被告於本院準備程序進行中，就被訴事實為有罪之
    陳述，本院認合於新修正刑事訴訟法第273條之1之規定，逕
    以簡式審判程序行之，均合先敘明。
二、認定事實所憑之證據及理由：
    訊據被告孫錦華對於上揭事實，於警詢、偵查及本院訊問、
    行準備程序、簡式審判程序時均坦承不諱（見99年度偵字第
    6924號偵查卷第4至6頁反面、99年度偵緝字第549號偵查卷
    第3至4頁、100年度偵字第6920號偵查卷第46至47頁、100年
    度偵緝字第392號偵查卷第30至31、92至93頁、聲羈卷第7至
    9頁、本院卷第16至18、25至35頁），核與被害人王世瑋、
    徐子、呂玓芸、高朱寶珠、蘇建元、麥鴻玉、蔡振坤於警
    詢時指訴遭竊情節大致相符（見99年度偵字第4983號偵查卷
    第4至5頁、99年度偵字第6924號偵查卷第8至10頁、11至13
    頁、100年度偵字第4511號偵查卷第3頁、100年度偵字第655
    7號偵查卷第3至4頁、100年度偵字第6920號偵查卷第4頁、1
    00年度偵緝字第392號偵查卷第70頁），並有新竹市警察局
    第一分局刑案現場勘察報告暨現場照片、內政部警政署刑事
    警察局99年4月22日刑紋字第0990047732號鑑定書暨刑事案
    件證物採驗紀錄表（編號1部分）、新竹市警察局第一分局
    樹林頭派出所警員林敬翔製作之偵查報告、新竹市警察局第
    一分局樹林頭派出所受理各類案件紀錄表、受理刑事案件報
    案三聯單、現場照片（編號2部分）、新竹市警察局第一分
    局樹林頭派出所警員林敬翔製作之偵查報告、新竹市警察局
    第一分局樹林頭派出所受理各類案件紀錄表、新竹市警察局
    第一分局刑案現場勘察報告、內政部警政署刑事警察局99年
    7月15日刑紋字第990094491號鑑定書暨刑事案件證物採驗紀
    錄表、現場照片（編號3部分）、內政部警政署刑事警察局
    100年1月26日刑紋字第1000006780號鑑定書、新竹市警察局
    第一分局刑案現場勘察報告、新竹市警察局第一分局西門派
    出所陳報單、受理各類案件紀錄表、發生竊盜案件紀錄表、
    受理刑事案件報案三聯單（編號4部分）、新竹市警察局第
    一分局刑案現場勘察報告、內政部警政署刑事警察局100年4
    月6日刑紋字第1000042141號鑑定書暨刑事案件證物採驗紀
    錄表、新竹市警察局第一分局湳雅派出所陳報單、受理刑事
    案件報案三聯單、現場照片（編號5部分）、內政部警政署
    刑事警察局100年6月23日刑紋字第1000080715號鑑定書暨刑
    事案件證物採驗紀錄表、新竹市警察局第二分局刑案現場勘
    察採證查核表、刑案現場測繪圖暨現場照片、警員薛建中製
    作之偵查報告、新竹市警察局第二分局文華派出所受理各類
    案件紀錄表、受理刑事案件報案三聯單、監視器調閱情形、
    現場照片（編號6部分）、內政部警政署刑事警察局100年7
    月21日刑紋字第1000080717號鑑定書暨刑事案件證物採驗紀
    錄表、新竹市警察局第二分局刑案現場勘察採證查核表、刑
    案現場測繪圖暨現場照片、被害人蔡振坤住宅地圖、現場照
    片、鑽墜、鑽戒保證單、新竹市警察局第二分局文華派出所
    報案三聯單、受理各類案件紀錄表及新竹市警察局第二分局
    文華派出所警員蔡季凡製作之偵查報告（編號7部分）等附
    卷可稽（見99年度偵字第4983號偵查卷第13至25頁、99年度
    偵字第6924號偵查卷第7、15至32頁、100年度偵字第4511號
    偵查卷第4至19、22至25頁、100年度偵字第6557號偵查卷第
    5至10、12至14、18至19、49至66頁、100年度偵字第6920號
    偵查卷第17至22、24至25、27至32、48至53頁、100年度偵
    緝字第392號偵查卷第62至65、68至69、71至79頁、100年度
    偵字第7672號偵查卷第23頁），被告自白應與事實相符，洵
    堪採為對其不利之認定。本件事證明確，被告孫錦華加重竊
    盜犯行均堪以認定，應予依法論科。
三、論罪科刑：
(一)、新舊法比較：
    查被告孫錦華於附表編號1至4所示加重竊盜犯行行為後，刑
    法第321條第1項，業於100年1月26日修正公布，同年月28日
    生效施行。按修正前刑法第321條第1項原規定：「犯竊盜罪
    而有左列情形之一者，處六月以上、五年以下有期徒刑：一
    、於夜間侵入住宅或有人居住之建築物、船艦或隱匿其內而
    犯之者。二、毀越門扇、牆垣或其他安全設備而犯之者。三
    、攜帶兇器而犯之者。四、結夥三人以上而犯之者。五、乘
    火災、水災或其他災害之際而犯之者。六、在車站或埠頭而
    犯之者。」；修正後刑法第321條第1項則規定：「犯竊盜罪
    而有下列情形之一者，處六月以上、五年以下有期徒刑，得
    併科新臺幣十萬元以下罰金：一、侵入住宅或有人居住之建
    築物、船艦或隱匿其內而犯之者。二、毀越門扇、牆垣或其
    他安全設備而犯之者。三、攜帶兇器而犯之者。四、結夥三
    人以上而犯之者。五、乘火災、水災或其他災害之際而犯之
    者。六、在車站、埠頭、航空站或其他供水、陸、空公眾運
    輸之舟、車、航空機內而犯之者。」，比較修正前後之規定
    ，修正後之刑法第321條第1項於第1款刪除「於夜間」之文
    字；於第6款增加「在航空站或其他供水、陸、空公眾運輸
    之舟、車、航空機內」之文字，擴大加重竊盜罪之適用範圍
    ，使部分修正前原應適用普通竊盜罪論罪科刑之情形，於修
    正後改論以加重竊盜罪論罪科刑，並增加得併科罰金新臺幣
    10萬元之規定，自以修正前之規定對被告較有利，依刑法第
    2條第1項前段規定，就被告附表編號1至4所示之加重竊盜犯
    行，應適用行為時之法律即修正前刑法第321條第1項規定處
    斷，合先敘明。
(二)、罪名：
    按刑法第321條第1項第2款之「其他安全設備」，指門扇牆
    垣以外，依通常觀念足認防盜之一切設備而言，如門鎖、窗
    戶等，為防盜而裝設之窗戶，自屬「其他安全設備」（最高
    法院45年臺上字第1443號、55年臺上字第547號判例及司法
    院（73）廳刑一字第603號函意旨參照）。查被告孫錦華於
    附表編號1、2、4、5、6行竊時，均係開啟被害人住處窗戶
    入內行竊；附表編號3行竊時，將安裝於被害人呂玓芸住處
    牆壁上之冷氣機推入房內，逾越該冷氣機裝設孔攀爬進入屋
    內竊盜，均屬毀越安全設備。次按刑法第321條第1項第3款
    之攜帶兇器竊盜罪，係以行為人攜帶兇器竊盜為其加重條件
    ，此所謂兇器，其種類並無限制，凡客觀上足以對人之生命
    、身體、安全構成威脅，具有危險性之兇器均屬之，且祇須
    行竊時攜帶此種具有危險性之兇器為已足，並不以攜帶之初
    有行兇之意圖為必要（最高法院79年臺上字第5253號判例意
    旨參照）。查被告孫錦華於附表編號4行竊時攜帶之螺絲起
    子，全長約24公分，前面金屬部分大約12公分，此據被告自
    承在卷（見本院卷第16頁反面），再參諸被告供述：該螺絲
    起子是行竊當日臨時買的，用來打破窗戶等情觀之，該螺絲
    起子於客觀上得持以攻擊人身，對人之生命、身體、安全構
    成威脅，具有相當危險性之器械，揆諸前揭判例意旨，自屬
    刑法第321條第1項第3款所稱之兇器。核被告孫錦華所為，
    附表編號1部分，係犯修正前刑法第321條第1項第2款之逾越
    安全設備竊盜罪；附表編號2部分，係犯修正前刑法第321條
    第1項第2款之逾越牆垣安全設備竊盜罪；附表編號3部分，
    係犯修正前刑法第321條第1項第2款之逾越安全設備竊盜罪
    ；附表編號4部分，係犯修正前刑法第321條第1項第2、3款
    之攜帶兇器毀越安全設備竊盜罪；附表編號5部分，係犯刑
    法第321條第1項第1、2款之逾越安全設備侵入住宅竊盜罪；
    附表編號6部分，係犯刑法第321條第1項第1、2款之毀越安
    全設備侵入住宅竊盜罪；附表編號7部分，係犯刑法第321條
    第1項第1、2款之逾越牆垣侵入住宅竊盜罪。起訴書固認被
    告附表編號3所為，係犯修正前刑法第321條第1項第2款之逾
    越牆垣竊盜罪等語，然牆壁上之冷氣孔，依照社會通常觀念
    足認為防盜之設備，已如前述，是被告此部分所為，應係犯
    同條項款之逾越安全設備竊盜罪，檢察官上開主張，容有誤
    會，附此敘明之。又被告孫錦華於附表編號7行竊時，係翻
    越被害人蔡振坤住處正門之圍牆後入屋行竊，除據被告坦認
    無訛，並經證人蔡振坤於警詢時指訴綦詳（見100年度偵緝
    字第392號偵查卷第70頁），是被告此部分所為，係犯刑法
    第321條第1項第1、2款之逾越牆垣侵入住宅竊盜罪，應屬明
    確，起訴書漏未論及逾越牆垣部分，尚有未洽，然此僅為竊
    盜加重要件之增加，尚不生變更起訴法條之問題，併予說明
    。
(三)、數罪併罰：
    被告所犯上開各罪，犯意各別，行為不同，應予分論併罰。
(四)、累犯：
    被告有如事實欄一、所載之刑案執行完畢之紀錄等情，有臺
    灣高等法院被告前案紀錄表及臺灣新竹地方法院檢察署刑案
    資料查註紀錄表各乙份在卷為憑，其受徒刑之執行完畢後，
    5年以內故意再犯本件有期徒刑以上之各罪，均為累犯，應
    各依刑法第47條第1項之規定加重其刑。
(五)、量刑：
    爰審酌被告前已有多次竊盜前科，仍不思以正當途徑獲取財
    物，甫於99年1月11日假釋出監，相隔僅2月餘，即再次為本
    案犯行，嗣經檢察官發布通緝到案飭回後，仍拒不到庭，更
    繼而為數起竊盜犯行，足認其法治觀念薄弱，漠視被害人之
    財產法益至鉅，且係以侵入住宅、毀越或逾越牆垣或其他安
    全設備、攜帶兇器之方式為犯罪手段，實值非難，惟念及其
    犯後自始即坦承犯行、態度尚可、犯罪動機係為籌措母親住
    院之費用，此有臺大醫院新竹分院診斷證明書、死亡證明書
    等在卷為憑（見100年度偵緝字第392號偵查卷第89、90頁）
    ，兼衡其已年屆5旬、學歷為高中畢業、入監前以賣水果維
    生，每月收入平均新臺幣3萬餘元，經濟狀況尚可等智識程
    度、經濟、生活狀況等一切情狀，分別量處如主文所示之刑
    ，並定其應執行之刑。
(六)、不予宣告沒收：
    被告於附表編號4所示竊盜犯行所使用之螺絲起子1支，固係
    被告所有，供該次竊盜犯行所用之物，惟已丟棄而無法尋獲
    ，業據被告供承在卷（見本院卷第16頁反面），為免將來執
    行之困難，爰不予宣告沒收，附此敘明之。
(七)、末按保安處分係針對受處分人將來之危險性所為之處置，以
    達教化、治療之目的，為刑罰之補充制度。我國現行刑法採
    刑罰與保安處分雙軌制，係在維持行為責任之刑罰原則下，
    為協助行為人再社會化之功能，以及改善行為人潛在之危險
    性格，期能達成根治犯罪原因、預防犯罪之特別目的。是保
    安處分中之強制工作，旨在對嚴重職業性犯罪及欠缺正確工
    作觀念或無正常工作因而習慣犯罪者，強制其從事勞動，學
    習一技之長及正確之謀生觀念，使其日後重返社會，能適應
    社會生活。再按保安處分應受比例原則之規範，保安處分之
    宣告，應與行為人所為行為之嚴重性、行為人所表現之危險
    性及對於行為人未來行為之期待性相當，而由法院視行為人
    之危險性格，決定應否令入勞動處所強制工作，以達預防之
    目的。查被告孫錦華前於95年間，已因竊盜犯行經法院判刑
    確定，甫於99年1月11日縮短刑期假釋出監，相隔僅2月餘，
    即再次於99年3月至100年6月間，陸續為本案共7次加重竊盜
    犯行，觀諸其前案與本案之犯罪手段，均係以逾越牆垣、毀
    越安全設備之方式侵入他人住宅為之，是依被告孫錦華行竊
    之時間、次數、方式及態樣，均足證其犯案頻密，顯具有常
    習性，危害社會治安甚鉅，亦徵其個人嚴重欠缺尊重他人財
    產權益及正確謀生等觀念，有竊盜之習慣，檢察官並請求本
    院併予諭知強制工作等語。本院認為使被告習得正當謀生觀
    念及一技之長，徹底戒除竊盜惡習，自應藉由積極勞動之工
    作環境，使其培養勤奮任事、努力進取之態度，避免再以行
    竊方式圖得生活所需而能重返社會，爰依竊盜犯贓物犯保安
    處分條例第3條第1項、第4條、第5條第1項前段規定，併予
    宣告被告應於刑之執行前，令入勞動場所強制工作3年，以
    資矯正。
據上論斷，應依刑事訴訟法第273條之1第1項、第299條第1項前
段，刑法第2條第1項前段，修正前刑法第321條第1項第2款、第3
款，刑法第321條第1項第1款、第2款、第47條第1項、第51條第5
款，竊盜犯贓物犯保安處分條例第3條第1項、第4條、第5條第1
項前段，判決如主文。
本案經檢察官陳建文到庭執行職務。
中    華    民    國   100    年    9     月    14    日
                  刑事第六庭        法    官  蔡欣怡
以上正本證明與原本無異。
如不服本判決應於收受本判決後10日內向本院提出上訴書狀，上
訴書狀應敘述具體理由。上訴書狀未敘述上訴理由者，應於上訴
期間屆滿後20日內補提理由書狀於本院 (均須按他造當事人之人
數附繕本 )「切勿逕送上級法院」。
中    華    民    國   100    年    9     月    14    日
                                    書 記 官  廖宜君
附錄本案論罪科刑法條全文：
修正前刑法第321條第1項第2、3款
犯竊盜罪而有左列情形之一者，處6月以上、5年以下有期徒刑：
二、毀越門扇、牆垣或其他安全設備而犯之者。
三、攜帶兇器而犯之者。
刑法第321條第1項第1、2款
犯竊盜罪而有下列情形之一者，處6月以上、5年以下有期徒刑，
得併科新臺幣10萬元以下罰金：
一、侵入住宅或有人居住之建築物、船艦或隱匿其內而犯之者。
二、毀越門扇、牆垣或其他安全設備而犯之者。
附表：
┌──┬────┬─────┬───┬────┬─────┬───────┐
│編號│犯罪時間│ 犯罪地點 │被害人│行為方式│竊得財物  │主文罪名及宣告│
│    │        │          │      │        │          │刑（所犯法條）│
│    │        │          │      │        │          │              │
├──┼────┼─────┼───┼────┼─────┼───────┤
│  1 │99年3月2│新竹市北區│王世瑋│沿屋前電│王世瑋所有│孫錦華犯逾越安│
│    │4日上午9│南大路706 │      │線桿爬至│之現金及珠│全設備竊盜罪，│
│    │時許    │巷35弄47號│      │王世瑋2 │寶（價值新│累犯，處有期徒│
│    │        │          │      │樓住處，│臺幣（下同│刑捌月。（修正│
│    │        │          │      │開啟玻璃│）20餘萬元│前刑法第321條 │
│    │        │          │      │窗後入屋│），現金已│第1項第2款）  │
│    │        │          │      │行竊（侵│悉數花用完│              │
│    │        │          │      │入住宅部│畢，珠寶則│              │
│    │        │          │      │分未據告│丟棄之    │              │
│    │        │          │      │訴）    │          │              │
├──┼────┼─────┼───┼────┼─────┼───────┤
│  2 │99年4月2│新竹市北區│徐子│翻越圍牆│徐子所有│孫錦華犯逾越牆│
│    │9日上午8│水田街161 │      │，攀爬至│之K金打火 │垣安全設備竊盜│
│    │時5分許 │巷1弄7號  │      │2樓陽臺 │機1個及手 │罪，累犯，處有│
│    │至同日上│          │      │，開啟鐵│機1支（價 │期徒刑玖月。（│
│    │午8時50 │          │      │窗後入屋│值1萬元） │修正前刑法第32│
│    │分許間之│          │      │行竊（侵│，均丟棄之│1條第1項第2款 │
│    │某時    │          │      │入住宅部│          │）            │
│    │        │          │      │分未據告│          │              │
│    │        │          │      │訴）    │          │              │
├──┼────┼─────┼───┼────┼─────┼───────┤
│  3 │99年6月2│新竹市北區│呂玓芸│騎乘M29 │呂玓芸所有│孫錦華犯逾越安│
│    │2日上午 │鐵道路2段3│      │－455號 │之ACER筆記│全設備竊盜罪，│
│    │9時至10 │12巷9號   │      │重型機車│型電腦1臺 │累犯，處有期徒│
│    │時許間之│          │      │至案發現│（價值3萬 │刑捌月。（修正│
│    │某時    │          │      │場，從呂│元），嗣將│前刑法第321條 │
│    │        │          │      │玓芸住處│電腦棄置於│第1項第2款）  │
│    │        │          │      │後方防火│案發地點附│              │
│    │        │          │      │巷攀爬至│近之水溝中│              │
│    │        │          │      │2樓遮雨 │          │              │
│    │        │          │      │棚，將冷│          │              │
│    │        │          │      │氣機自牆│          │              │
│    │        │          │      │壁向內推│          │              │
│    │        │          │      │擠後，自│          │              │
│    │        │          │      │冷氣口爬│          │              │
│    │        │          │      │入屋內行│          │              │
│    │        │          │      │竊（侵入│          │              │
│    │        │          │      │住宅部分│          │              │
│    │        │          │      │未據告訴│          │              │
│    │        │          │      │）      │          │              │
├──┼────┼─────┼───┼────┼─────┼───────┤
│  4 │99年12月│新竹市北區│高朱寶│攀爬至3 │高朱寶珠所│孫錦華犯攜帶兇│
│    │月15日上│南大路672 │珠    │樓後，持│有之現金2 │器毀越安全設備│
│    │午9時30 │巷3弄35號 │      │可供兇器│萬元及女用│竊盜罪，累犯，│
│    │分許至同│          │      │使用之螺│勞力士手錶│處有期徒刑拾月│
│    │日中午12│          │      │絲起子將│1只（價值3│。（修正前刑法│
│    │時45分許│          │      │鐵窗之鎖│萬5,000元 │第321條第1項第│
│    │間之某時│          │      │頭扭開後│），嗣後將│2、3款）      │
│    │        │          │      │，爬窗入│手錶丟棄之│              │
│    │        │          │      │屋行竊（│          │              │
│    │        │          │      │侵入住宅│          │              │
│    │        │          │      │部分未據│          │              │
│    │        │          │      │告訴）  │          │              │
├──┼────┼─────┼───┼────┼─────┼───────┤
│  5 │100年3月│新竹市湳中│蘇建元│攀爬至2 │蘇建元所有│孫錦華犯逾越安│
│    │3日上午9│街68巷25弄│      │樓，開啟│之美金支票│全設備侵入住宅│
│    │時許    │3號       │      │窗戶後入│500元、美 │竊盜罪，累犯，│
│    │        │          │      │屋行竊  │金30元、日│處有期徒刑玖月│
│    │        │          │      │        │幣2萬3,000│。（刑法第321 │
│    │        │          │      │        │元及紀念幣│條第1項第1、2 │
│    │        │          │      │        │1個（價值5│款）          │
│    │        │          │      │        │,000元），│              │
│    │        │          │      │        │嗣將日幣折│              │
│    │        │          │      │        │換成台幣後│              │
│    │        │          │      │        │繳納母親之│              │
│    │        │          │      │        │醫藥費、美│              │
│    │        │          │      │        │金30元、支│              │
│    │        │          │      │        │票及紀念幣│              │
│    │        │          │      │        │則丟棄之  │              │
├──┼────┼─────┼───┼────┼─────┼───────┤
│  6 │100年6月│新竹市東區│麥鴻玉│徒手拉扯│麥鴻玉所有│孫錦華犯毀越安│
│    │月1日上 │民生路222 │      │該處浴室│之現金2萬 │全設備侵入住宅│
│    │午9時許 │巷27弄8號 │      │網狀鐵窗│元、外幣、│竊盜罪，累犯，│
│    │        │          │      │後爬窗進│白金項鍊、│處有期徒刑玖月│
│    │        │          │      │入屋內  │金戒指、玉│。（刑法第321 │
│    │        │          │      │        │墜子及紀念│條第1項第1、2 │
│    │        │          │      │        │幣6,000元 │款）          │
│    │        │          │      │        │（價值10餘│              │
│    │        │          │      │        │萬元），嗣│              │
│    │        │          │      │        │將白金項鍊│              │
│    │        │          │      │        │與戒指變賣│              │
│    │        │          │      │        │得款1萬4千│              │
│    │        │          │      │        │多元、紀念│              │
│    │        │          │      │        │幣持至銀行│              │
│    │        │          │      │        │折換現金6 │              │
│    │        │          │      │        │千元，均用│              │
│    │        │          │      │        │於生活花費│              │
│    │        │          │      │        │，玉墜子則│              │
│    │        │          │      │        │丟棄之    │              │
├──┼────┼─────┼───┼────┼─────┼───────┤
│  7 │100年6月│新竹市東區│蔡振坤│翻越正門│蔡振坤所有│孫錦華犯逾越牆│
│    │8日上午 │田美三街22│      │圍牆後入│之現金3萬 │垣侵入住宅竊盜│
│    │10時許  │巷4弄15號 │      │屋行竊  │6,000元、 │罪，累犯，處有│
│    │        │          │      │        │日幣7萬元 │期徒刑玖月。（│
│    │        │          │      │        │、美金100 │刑法第321條第1│
│    │        │          │      │        │元、鑽石項│項第1、2款）  │
│    │        │          │      │        │鍊及戒指（│              │
│    │        │          │      │        │價值10萬餘│              │
│    │        │          │      │        │元），嗣將│              │
│    │        │          │      │        │日幣及美金│              │
│    │        │          │      │        │折換成台幣│              │
│    │        │          │      │        │約6萬元， │              │
│    │        │          │      │        │用以繳納母│              │
│    │        │          │      │        │親住院之病│              │
│    │        │          │      │        │房費      │              │
└──┴────┴─────┴───┴────┴─────┴───────┘